CARLOS FCO. PARRA GARCÍA

DESARROLLADOR FRONTEND SENIOR

Profesional en el ámbito del desarrollo móvil, especializado en sistemas Android e iOS, con amplia experiencia en los lenguajes de programación Kotlin y Dart. Actualmente soy desarrollador frontend senior, y entre mis labores diarias se incluye el diseño y desarrollo de aplicaciones móviles y web empleando el marco de trabajo Flutter.



EXPERIENCIA LABORAL

DESARROLLADOR FRONTEND SENIOR ENTELGY | Abril 2024 - Actualidad

- Desarrollo de una aplicación web empleando Flutter para una compañía del sector de recursos hídricos, optimizando la funcionalidad del mismo, y la experiencia de usuario.
- Diseño y desarrollo de la lógica de negocio y de las diferentes interfaces de usuario aplicando técnicas de diseño responsive. Comunicación API con DIO. Implementación de una arquitectura limpia con MVVM, aplicando principios de Clean Code para garantizar un código escalable, mantenible y modular. Gestión del estado y de la reactividad empleando Provider.
- Trabajo en un entorno Agile (Scrum), utilizando JIRA para la gestión del proyecto. Empleo de GitFlow en GitHub para el control de versiones.

DESARROLLADOR FRONTEND YOURSTEP | Abril 2023 - Abril 2024

- Desarrollo de una aplicación móvil empleando Flutter, la cual permite a los estudiantes gestionar sus tareas y exámenes de una forma rápida y eficiente.
- Diseño y desarrollo integral de la lógica de negocio de la aplicación. Comunicación API con DIO. Maquetación de los diseños de Figma en Flutter, incluyendo diseño responsive. Gestión del estado y de la reactividad empleando BLoC con Cubit.
- Gestión efectiva del proyecto en un entorno Agile (Scrum). Empleo de GitFlow en GitLab.

DESARROLLADOR DE SOFTWARE Y SISTEMAS CIBINAR | Julio 2022 - Abril 2023

- Desarrollo y diseño de aplicaciones móviles con Flutter orientados a sistemas inteligentes de detección y reconocimiento facial. Desarrollo de código nativo (Kotlin y Swift) con Platform Channels. Gestión del estado empleando Provider.
- Implementación de scripts en Python para la realización de pruebas de carga en modelos Deep Learning con TensorFlow y ONNX. Uso de OpenCV y NumPy.

PRÁCTICAS EN DESARROLLO MÓVIL CIBINAR | 2021 - 2022

- Desarrollo y diseño de software móvil empleando el framework Flutter.
- Desarrollo de APIs RESTful con Python mediante Flask, y uso de MQTT para la comunicación de sistemas IoT.

DATOS DE CONTACTO

- Nº teléfono: 644 912 060
- carlosfcoparra@hotmail.com
- GitHub: carlosparra1998

IDIOMAS

- Nivel B1 de inglés.
- Nivel intermedio de portugués.

EDUCACIÓN

GRADO EN INGENIERÍA INFORMÁTICA

Universidad de Castilla-La Mancha | 2018 - 2022

- Premio de la Fundación Campollano al TFG más innovador de la ESII, 2021 2022.
- Matrícula de Honor en TFG, y en las siguientes asignaturas: Cálculo y Métodos Numéricos, Redes de Computadores I y Lógica.

OTRAS COMPETENCIAS

- Capacidad resolutiva.
- Análisis de información técnica compleja.
- Habilidades sociales y trabajo en equipo.
- Proactividad.
- Gestión del tiempo.